【裁判字號】    97,訴,4971
【裁判日期】    980310
【裁判案由】    毒品危害防制條例
【裁判全文】
臺灣臺中地方法院刑事判決              97年度訴字第4971號
公  訴  人  臺灣臺中地方法院檢察署檢察官
被      告  乙○○
                  （現另案於臺灣南投監獄南投分監執行中）
上列被告因毒品危害防制條例案件，經檢察官提起公訴（九十七
年度毒偵字第四六九一號、第五七二三號），被告於準備程序就
被訴事實為有罪之陳述，本院合議庭裁定由受命法官獨任進行簡
式審判程序，並予判決如下：
    主  文
乙○○施用第一級毒品，處有期徒刑捌月；又施用第二級毒品，
處有期徒刑肆月。又施用第一級毒品，處有期徒刑捌月；又施用
第二級毒品，處有期徒刑肆月。應執行有期徒刑壹年肆月。
    犯罪事實
一、乙○○前於民國九十五年間，即曾因施用毒品案件，經本院
    以九十五年度毒聲字第九五八號裁定送觀察、勒戒後，認無
    繼續施用毒品之傾向，而由臺灣臺中地方法院檢察署檢察官
    以九十六年度毒偵緝字第一二一號為不起訴處分確定（觀察
    勒戒執行至九十六年七月六日完畢釋放）；詎其猶不知悛悔
    戒絕，竟於前開觀察勒戒執行完畢釋放後五年內，分別為下
    列行為：
  (一)乙○○明知毒品海洛因業經公告列為毒品危害防制條例之第
    一級毒品，不得非法持有、施用，因未戒除施用毒品海洛因
    之惡習，仍基於施用第一級毒品海洛因之行為決意，於九十
    七年八月四日某時，在其當時位於臺中市○○路○段七一巷
    一九之一號六樓之租屋處內，以將毒品海洛摻入香菸內點火
    燃燒使之產生煙霧後加以吸食之方式，非法施用第一級毒品
    海洛因一次。另其復明知毒品甲基安非他命業經公告列為毒
    品危害防制條例第二級毒品，亦不得非法持有、施用，因未
    戒除施用毒品甲基安非他命之惡習，仍另基於施用第二級毒
    品甲基安非他命之行為決意，於九十七年八月六日凌晨四時
    十四分許為警查獲後採尿時往前回溯九十六小時內之某時，
    在不詳之地點，以不詳之方法，非法施用第二級毒品甲基安
    非他命一次。嗣乙○○於九十七年八月六日凌晨一時三十分
    許，在其前揭租屋處內，為警持本院核發之搜索票搜索查獲
    ，其且經員警徵得其同意採集尿液送請鑑驗，因嗎啡（毒品
    海洛因之代謝物）及甲基安非他命俱呈現陽性反應，始由警
    進而查悉上情。
  (二)乙○○另復明知毒品海洛因業經公告列為毒品危害防制條例
    第一級毒品，不得非法持有、施用，因未戒除施用毒品海洛
    因之惡習，仍基於施用第一級毒品海洛因之行為決意，於九
    十七年八月二十七日十五時許為警查獲後採尿時往前回溯九
    十六小時內之某時，在不詳之地點，以將毒品海洛摻入香菸
    內點火燃燒使之產生煙霧後加以吸食之方式，非法施用毒品
    海洛因一次。另其亦明知毒品甲基安非他命業經公告列為毒
    品危害防制條例之第二級毒品，亦不得非法持有、施用，因
    未戒除施用毒品甲基安非他命之惡習，仍另基於施用第二級
    毒品甲基安非他命之犯意，於九十七年八月二十七日十五時
    許為警查獲後採尿時往前回溯九十六小時內之某時，在不詳
    之地點，以不詳之方法，非法施用毒品甲基安非他命一次。
    嗣乙○○於九十七年八月二十七日上午十一時三十分許，在
    其前揭租屋處內，復為警持本院核發之搜索票搜索查獲，其
    且經員警徵得同意採集尿液送請鑑驗，因嗎啡（毒品海洛因
    之代謝物）及甲基安非他命俱呈現陽性反應，始由警進而查
    悉上情。
二、案經南投縣政府警察局南投分局及臺中市警察局第四分局先
    後報請臺灣臺中地方法院檢察署檢察官偵查起訴。
    理    由
一、上開事實，業經被告乙○○於本院訊問時坦認不諱，而被告
    二次為警查獲後所採取之尿液，經先後送請詮昕科技股份有
    限公司及中山醫學大學附設醫院檢驗科藥物檢測中心檢驗結
    果，分別有嗎啡（毒品海洛因之代謝物）與甲基安非他命呈
    現陽性反應，有尿液檢驗報告各一份附卷可稽（見投投警偵
    字第０九七００一三七九三號卷第四頁，中分四偵字第０九
    七００二九０一二號卷第六頁），足見被告上開自白，確與
    客觀事實相符，堪予採認。又被告前於九十五年間，已因施
    用毒品案件，經法院裁定送觀察、勒戒後，認為無繼續施用
    毒品傾向，而於九十六年七月六日因觀察勒戒執行完畢釋放
    出所，並由臺灣臺中地方法院檢察署檢察官以九十六年度毒
    偵緝字第一二一號為不起訴處分確定，此有臺灣高等法院被
    告前案紀錄表及臺灣臺中地方法院檢察署全國施用毒品案件
    紀錄表在卷可查，是被告確有於觀察勒戒執行完畢後，五年
    內復行施用毒品之罪行。綜此，本件事證已臻明確，被告上
    開犯罪事實欄一、(一)、(二)所述之施用毒品海洛因及甲基安非
    他命之犯行，均洵堪認定。
二、按海洛因、甲基安非他命分屬毒品危害防制條例第二條第二
    項第一款、第二款所指之第一級、第二級毒品，核被告乙○
    ○所為，係犯毒品危害防制條例第十條第一項之施用第一級
    毒品罪、同法條第二項之施用第二級毒品罪。被告施用前持
    有第一級毒品及第二級毒品之低度行為，分別為其施用第一
    級毒品及第二級毒品之高度行為所吸收，均不另論罪。被告
    所犯前開二次施用第一級毒品與二次施用第二級毒品共計四
    次罪行，彼此間犯意均屬各別，罪名、行為且前後互殊，皆
    應予分論併罰之。
三、爰審酌被告乙○○前已因施用毒品犯行經觀察勒戒之執行，
    竟仍故態復萌，復行施用毒品不輟，無視於毒品對於自身健
    康之戕害及國家對於杜絕毒品犯罪之禁令；惟衡酌施用毒品
    係屬自戕行為，被告犯罪手段尚屬平和，亦未因此而危害他
    人，所生損害尚非鉅大，而被告於犯後於本院審理時坦承犯
    行，尚見悔意之犯罪後態度，暨施用毒品者均有相當程度之
    成癮性及心理依賴，其犯罪心態與一般刑事犯罪之本質並不
    相同，應側重適當之醫學治療及心理矯治為宜等一切情狀，
    分別量處如主文所示之刑，並定其應執行之刑，其施用第二
    級毒品罪行之部分，因與不得易科之他罪併合處罰結果而不
    得易科罰金，自毋庸贅為易科罰金折算標準之記載，亦附此
    敘明之。
據上論斷，應依刑事訴訟法第二百七十三條之一第一項、第二百
九十九條第一項前段，毒品危害防制條例第十條第一項、第二項
，刑法第十一條前段、第五十一條第五款，判決如主文。
本案經檢察官甲○○到庭執行職務。
中    華    民    國    98    年    3     月    10    日
                  刑事第三庭  法  官  陳思成
以上正本證明與原本無異。
如不服本判決應於收受判決後10日內向本院提出上訴書狀，並應
敘述具體理由；其未敘述上訴理由者，應於上訴期間屆滿後20日
內向本院補提理由書（均須按他造當事人之人數附繕本）「切勿
逕送上級法院」。
                              書記官  吳詩琳
中    華    民    國    98    年    3     月    10    日
附錄論罪科刑法條
毒品危害防制條例第十條
施用第一級毒品者，處六月以上五年以下有期徒刑。
施用第二級毒品者，處三年以下有期徒刑。


司法院資訊處製作；財團法人民間司法改革基金會備份。
